# 陈版，处置超额亏损非全资子公司

提问人：lxch119 时间：2019-12-13 08:05:10
母公司处置超额亏损子公司，以前年度累积确认了超额亏损，本年处置。
合并报表层面，
方法 1.
母公司以前期间确认的超额亏损，在本期的合并报表层面确认投资收益。
那么，以前，少数股东分摊的那块超额亏损，也要在合并层面转回吗？作为少数股东损益？
方法 2.
母公司以前期间确认的超额亏损，在本期的合并报表层面确认投资收益。只转回母公司确认的那部分，少数股东分摊的那部分，不转回。
请问：
实务中，多用第二种方法，
那么，哪种方法是符合准则的？

回答人：chenyiwei
应采用方法 2 。方法 1 不符合准则规定。首先上市公司可能并未同步处置其在该子公司中的股份，此时不可能有归属于少数股东的处置损益；其次即使是同步处置，该部分收益也是归属于少数股东的，不是归属于本合并主体的，所以不能体现在本合并主体的利润表中（注意：通常理解的少数股东损益仍是本合并集团的损益，只不过是对应于少数股东所持有的子公司股权，而现在的少数股权处置损益并不是本合并集团层面发生的损益）。